臺灣高等法院臺中分院刑事判決       100年度上訴字第1505號
上  訴  人
即  被  告  郭明鴻
選任辯護人  周復興律師
            張志隆律師
上列上訴人即被告因違反毒品危害防制條例案件，不服臺灣苗栗
地方法院100年度訴字第152號中華民國100年5月31日第一審判決
（起訴案號：臺灣苗栗地方法院檢察署100年度偵字第704號、第
716號），提起上訴，本院判決如下：
    主     文
上訴駁回。
    犯罪事實
一、郭明鴻明知愷他命（俗稱K他命）為毒品危害防制條例第2條
    第2項第3款所列管之第3級毒品，不得非法販賣之。竟仍基
    於販賣第3級毒品愷他命以營利之犯意，於附表所示之時間
    、地點，販賣愷他命予附表所示之曾詩琦、李清億、張家洲
    、王洸定、姚騰傑等人，而取得如附表犯罪所得欄所示之款
    項。嗣經警方依法對郭明鴻持用之門號0000-000000號電話
    實施通訊監察後，復於民國（下同）100年1月24日7時10分
    許，持臺灣苗栗地方法院核發之搜索票前往郭明鴻位於苗栗
    縣苑裡鎮客庄里客庄125之2號之住處執行搜索後查獲，並扣
    得郭明鴻所有之愷他命1包（含袋重1.44公克）及其所有供
    記載買賣毒品帳目之帳冊1本及供其聯絡買賣毒品事宜之Any
    call行動電話1支（含門號為0000-000000號SIM卡1張，此
    SIM卡係蔡瑞滿申請使用，非郭明鴻所有）等物，而查悉上
    情。
二、案經苗栗縣警察局通霄分局報告臺灣苗栗地方法院檢察署檢
    察官偵查起訴。
    理    由
一、證據能力部分：
  (一)被告以外之人（包括證人、鑑定人、告訴人、被害人及共同
    被告等）於審判外之言詞或書面陳述，除法律有規定外，不
    得作為證據；被告以外之人於檢察事務官、司法警察官或司
    法警察調查中所為之陳述，與審判中不符時，其先前之陳述
    具有較可信之特別情況，且為證明犯罪事實存否所必要，得
    為證據，刑事訴訟法第159條第1項、第159條之2分別定有明
    文。刑事訴訟法第159條之2規定所謂「調查中所為之陳述與
    審判中不符」之要件，應就前後階段之陳述進行整體判斷，
    以決定其間是否具有實質性差異；而所謂「較可信之特別情
    況」之情形，亦應就前後陳述時之各種外部情況進行比較，
    以資決定何者外部情況具有可信性，若陳述係在特別可信之
    情形況所為，則虛偽陳述之危險性即不高，雖係審判外陳述
    ，或未經被告反對詰問，仍得承認其有證據能力；所稱「外
    部情況」之認定，例如，1.時間之間隔：陳述人先前陳述是
    在記憶新的情況下直接作成，一般與事實較相近，事後即可
    能記憶減弱或變化，致有不清晰或陳述不符之現象產生。2.
    有意識的迴避：由於先前陳述時被告未在場，是陳述人直接
    面對詢問警員所為陳述較為坦然；事後可能因陳述人對被告
    有所顧忌或同情，因而在被告面前較不願陳述不利被告之事
    實。3.受外力干擾：陳述人單獨面對檢察事務官或司法警察
    （官）所為之陳述，程度上較少會受到強暴、脅迫、詐欺、
    利誘或收買等外力之影響，其陳述較趨於真實，若被告在庭
    或有其他成員參與旁聽時，陳述人可能會本能的作出迴避對
    被告不利之證述，或因不想生事乃虛構事實而為陳述。4.事
    後串謀：目擊證人對警察描述所目賭情形，因較無時間或動
    機去編造事實，客觀上亦較難認與被告間有勾串情事，其陳
    述具有較可信性，但事後因特殊關係，雙方可能因串謀而統
    一口徑，或事後情況變化，兩者從原先敵對關係變成現在友
    好關係等情形，其陳述即易偏離事實而較不可信。5.警詢或
    檢察事務官偵查時，有無辯護人、代理人或親友在場：如有
    上開親誼之人在場，自可期待證人為自由從容之陳述，其證
    言之可信度自較高。6.警詢或檢察事務官所作之偵查筆錄記
    載是否完整：如上開筆錄對於犯罪之構成要件、犯罪態樣、
    加重減輕事由或起訴合法要件等事實或情況，均翔實記載完
    整，自可推定證人之陳述，與事實較為相近，而可信為真實
    。法院應斟酌上列因素綜合判斷，亦應細究陳述人之問答態
    度、表情與舉動之變化，此一要件係屬訴訟法事實之證明，
    以自由證明為已足。是若被告以外之人於審判外之陳述，係
    在特別可信之情況下所為，則虛偽陳述之危險性即不高，雖
    係審判外陳述，或未經被告反對詰問，仍得承認具有證據能
    力。經查：證人姚騰傑於警詢中證述確有於附表編號9、10
    所示之時地，向被告購買愷他命之事實，惟證人姚騰傑於本
    院審理時證述係請被告幫忙向他人購買愷他命，但沒有買到
    等語，是該證人於警詢及本院審理時之證述，已有前後陳述
    不符之情。爰審酌：1.證人姚騰傑係於100年1月24日接受警
    詢，嗣於100年11月30日始至本院作證，是其上開警詢時之
    陳述，應係在其記憶較為猶新的情況下直接作成，可立即反
    應所知，不致因時隔日久而遺忘案情，一般與事實較相近。
    2.證人姚騰傑於警詢時，被告並未在場，其於本院作證時，
    被告同時在庭。由於該證人先前於警詢陳述時被告未在場，
    其直接面對詢問警員所為陳述自較為坦然，亦無來自被告同
    庭在場之壓力而有出於虛偽不實之指證，其陳述較趨於真實
    。3.證人姚騰傑經警方進行詢問，並於員警詢問後，經其簽
    名確認筆錄記載內容無訛，且該證人未證述其於警詢中所述
    非出於自由意志所言，足認其於警詢之陳述具有任意性。4.
    證人姚騰傑於警詢時已詳實供述向被告購買愷他命之時間、
    地點、金額，且有監聽譯文相佐，亦查無其設詞誣陷被告之
    動機存在。綜上所述，證人姚騰傑於警詢中所為之陳述，客
    觀上具有較可信之特別情況，且其係直接向被告購買毒品之
    人，為證明具有極度封閉、隱密性之販賣毒品犯罪事實存否
    所必要。故依上開說明，證人姚騰傑於警詢中之陳述，應有
    證據能力。
  (二)按詰問權係指訴訟上當事人有在審判庭輪流盤問證人，以求
    發現真實，辨明供述證據真偽之權利，現行刑事訴訟法對於
    詰問制度之設計，以同法第166條以下規定之交互詰問為實
    踐，屬於人證調查證據法定程序之一環；與證據能力係指符
    合法律所規定之證據適格，而得成為證明犯罪事實存在與否
    之證據資格，性質上並非相同。偵查中檢察官為蒐集被告犯
    罪證據，訊問證人旨在確認被告嫌疑之有無及內容，與審判
    期日透過當事人之攻防，調查人證以認定事實之性質及目的
    ，尚屬有別。偵查中訊問證人，法無明文必須傳喚被告使之
    得以在場，刑事訴訟法第248條第1項前段雖規定：「如被告
    在場者，被告得親自詰問」，事實上亦難期被告必有於偵查
    中行使詰問權之機會。此項未經被告詰問之被告以外之人於
    偵查中向檢察官所為之陳述，依刑事訴訟法第159條之1第2
    項規定，原則上屬於法律規定為有證據能力之傳聞證據，於
    例外顯有不可信之情況，始否定其得為證據。是得為證據之
    被告以外之人於偵查中向檢察官所為之陳述，因其陳述未經
    被告詰問，應認屬於未經合法調查之證據，並非無證據能力
    ，而禁止證據之使用。此項詰問權之欠缺，非不得於審判中
    由被告行使以資補正，而完足為經合法調查之證據，又詰問
    權之行使乃當事人之權利，亦得由當事人捨棄之。經查，證
    人曾詩琦、李清億、張家洲、王洸定、姚騰傑等人於偵查中
    向檢察官所為之陳述，均經具結，依上說明，本屬有證據能
    力之傳聞證據，雖未經被告於偵查程序中為詰問，但被告已
    於本院對證人曾詩琦、姚騰傑補正詰問程序，而完足為經合
    法調查之證據，而其餘證人則未經聲請傳喚詰問。按上開證
    人在檢察官偵查時，均係以證人之身分，經其等具結擔保其
    等證述之真實性，亦無證據顯示係遭受強暴、脅迫、詐欺、
    利誘等外力干擾情形，或在影響上揭證人心理狀況致妨礙其
    等自由陳述等顯不可信之情況下所為，是其等於檢察官偵訊
    中之證述，自均有證據能力。
  (三)按所謂被告以外之人於審判外之陳述，係指被告以外之人就
    其曾經參與或見聞之事實，事後追憶並於審判外為陳述者而
    言。如被告以外之人係被告犯罪之共同正犯、共犯、相對人
    、被害人或其他關係人，而於被告實行犯罪行為時與被告為
    言詞或書面對談，且其對話之本身即係構成被告犯罪行為之
    部分內容者，因非屬其事後就曾經與聞之事實所為之追憶，
    自與審判外之陳述有間，二者不容混淆。又國家基於犯罪偵
    查之目的，對被告或犯罪嫌疑人進行通訊監察，乃係以監控
    與過濾受監察人通訊內容之方式，蒐集對其有關之紀錄，並
    將該紀錄予以查扣，作為認定犯罪與否之證據，屬於刑事訴
    訟上強制處分之一種，而監聽係通訊保障及監察法（下稱通
    保法）第13條第1項所定通訊監察方法之一，司法警察機關
    依法定程序執行監聽取得之錄音，係以錄音設備之機械作用
    ，真實保存當時通訊之內容，如通訊一方為受監察人，司法
    警察在監聽中蒐集所得之通訊者對話，若其通話本身即係被
    告進行犯罪中構成犯罪事實之部分內容，則依前開說明，自
    與所謂「審判外之陳述」無涉，應不受傳聞法則之規範，當
    然具有證據能力（最高法院97年度台上字第1069號判決要旨
    參照）。揆諸上揭說明，本判決引用為證據之監聽譯文，其
    內容係有關被告持用行動電話0000-000000號所為之通訊監
    察，係屬受監察人進行本件犯罪行為之對話內容，並非所謂
    被告或被告以外之人於審判外之陳述至明。另按：有事實足
    認被告或犯罪嫌疑人有最輕本刑為3年以上有期徒刑之罪嫌
    ，並危害國家安全或社會秩序情節重大，而有相當理由可信
    其通訊內容與本案有關，且不能或難以其他方法蒐集或調查
    證據者，得發通訊監察書。通訊監察書，偵查中由檢察官依
    司法警察機關聲請或依職權以書面記載第11條之事項，並敘
    明理由、檢附相關文件，聲請該管法院核發，審判中由法官
    依職權核發，通保法第5條第1項第1款、第2項分別定有明文
    ；而通訊監察錄音之譯文，僅屬依據監聽錄音結果予以翻譯
    之文字，固具文書證據之外觀，但實際上仍應認監聽所得之
    錄音帶或光碟，始屬調查犯罪所得之證物；刑事訴訟法第16
    5條之1第2項所稱之證物，如其蒐證程序合法，並經合法調
    查，自具證據能力。因此檢察官如提出通訊監察錄音之譯文
    為其證據方法，實乃以其監聽所得之錄音帶或光碟，為調查
    犯罪所得之證物，法院本應依刑事訴訟法第165條之1所列之
    方法調查，以判斷該錄音帶或光碟是否與通訊監察錄音之譯
    文相符。而監聽錄音製作之譯文，雖通常為偵查犯罪機關單
    方面製作，然若被告或訴訟關係人對其真實性並無爭執，經
    法院於審判期日提示譯文供當事人辨認、表示意見並為辯論
    者，程序自屬適法（最高法院95年度台上字第295號、94年
    度台上字第4665號判決要旨參照）。查本件警察執行通訊監
    察所製作之通訊監察譯文，既屬於文書證據之一種，而文書
    由公務員製作者，應記載製作之年、月、日及其所屬機關，
    由製作人簽名，刑事訴訟法第39條定有明文。依卷附通訊監
    察譯文所示，該譯文原未記載製作日期，亦未經製作人在其
    上簽名，與上開法律規定之程式不符，惟此業經製作上開譯
    文之苗栗縣警察局通霄分局偵查隊偵查佐鄭崑煌補正上開程
    式（見本院卷第27頁至第38頁），檢察官、被告及其辯護人
    對此亦均未爭執，且經本院依法踐行提示上開監聽譯文之調
    查證據程序，揆諸前揭說明，上開通訊監察譯文自有證據能
    力。
  (四)按刑事訴訟法第159條之5規定：「（第1項）被告以外之人
    於審判外之陳述，雖不符前4條之規定，而經當事人於審判
    程序同意作為證據，法院審酌該言詞陳述或書面陳述作成時
    之情況，認為適當者，亦得為證據。（第2項）當事人、代
    理人或辯護人於法院調查證據時，知有第159條第1項不得為
    證據之情形，而未於言詞辯論終結前聲明異議者，視為有前
    項之同意」，其立法意旨在於傳聞證據未經當事人之反對詰
    問予以核實，原則上先予排除，惟若當事人已放棄詰問或未
    聲明異議，基於證據資料愈豐富，愈有助於真實發現之理念
    ，且強化言詞辯論原則，法院自可承認該傳聞證據例外擁有
    證據能力。經查，檢察官、被告及其辯護人未對本院下述其
    餘所引用之證據表示意見，且迄至言詞辯論終結前亦未聲明
    異議，可認為均同意作為證據，本院審酌該等證據之取得過
    程並無瑕疵，與本案待證事實間復具有相當之關聯性，以之
    為本案證據尚無不當，認為得為本案之證據，是依刑事訴訟
    法第159條之5之規定，均有證據能力。
二、訊之上訴人即被告郭明鴻（下稱被告）於本院除矢口否認有
    附表編號1、17所示販賣愷他命予曾詩琦及附表編號9、10所
    示販賣愷他命予姚騰傑，並辯稱：我並沒有向曾詩琦收錢，
    我只是轉讓愷他命而已；而我並沒有交付愷他命予姚騰傑等
    語之外，餘均坦承不諱。經查：
  (一)被告所為如附表編號2至8、11至16、18至21所示之17次犯行
    ，業據被告於偵審中坦承不諱，且經證人李清億、張家洲、
    王洸定等人於警詢及偵查中證述在卷，並有被告所持用之00
    00-000000號行動電話之通訊監察譯文附卷可憑（見本院卷
    第28頁背面至第37頁），足見被告之自白與事實相符，堪予
    採信。
  (二)被告所為如附表編號1、17所示販賣愷他命予證人曾詩琦2次
    之犯行，業據被告於警詢、偵查及原審坦承不諱（見100年
    度他字第58號卷【下稱他字卷】第111頁、第146頁、原審卷
    第7頁背面、第24頁背面、第41頁），且經證人曾詩琦於警
    詢、偵查及本院證述在卷（見他字卷第33頁、第34頁、第41
    頁至第43頁、本院卷第115頁），並有被告所持用之0000-00
    0000號行動電話與證人曾詩琦之通訊監察譯文附卷可憑（見
    本院卷第28頁、第34頁），雖證人曾詩琦嗣於本院經被告之
    辯護人詰問過程中一度證稱該2次毒品交易，其均未給付被
    告金錢等語（見本院卷第112頁至第114頁），然經本院提示
    其於警詢及偵查中之筆錄，並加以朗讀及告以要旨後，證人
    曾詩琦即均證述其於警詢及偵查中之所述均實在，經核此亦
    與被告於警詢、偵查及原審之自白相符，足見被告於本院之
    上開所辯，應係事後卸責之詞，並非可採。
  (三)被告所為如附表編號9、10所示販賣愷他命予證人姚騰傑2次
    之犯行，業據被告於偵查及原審坦承不諱（見100年度偵字
    第704號卷第11頁、原審卷第7頁背面、第24頁背面、第41頁
    ），且經證人姚騰傑於警詢、偵查證述在卷（見他字卷第89
    頁、第90頁、第102頁至第104頁），並有被告所持用之0000
    -000000號行動電話與證人姚騰傑之通訊監察譯文附卷可憑
    （見本院卷第31頁），雖證人姚騰傑嗣於本院證稱：該2次
    與被告見面，是請被告幫忙購買愷他命，被告說要問看看，
    但後來沒有購買成功等語（見本院卷第133頁背面至第136頁
    ），然證人姚騰傑於警詢及偵查均未證述有請求被告幫忙購
    買愷他命，且被告於警詢係供稱：我沒有幫姚騰傑購買愷他
    命，因為我不要幫他問等語（見他字卷第113頁），被告於
    偵查亦供稱：姚騰傑叫我幫他問，我不理他，我沒有幫他買
    愷他命等語（見他字卷第146頁），經核證人姚騰傑於本院
    之證述，不僅與其於警詢及偵查中之證述不一致，且與被告
    上開所辯不符。按證人姚騰傑與被告並無仇隙，被告亦於警
    詢中即供稱與姚騰傑並不熟識（見他字卷第113頁），則衡
    情證人姚騰傑當無於警詢、偵查均設詞誣陷被告及委請不甚
    熟識之被告代為購買愷他命之理？足見證人姚騰傑於本院之
    上開證述，應係事後迴護被告之詞，且與被告之上開所辯，
    均非可採。
  (四)此外，復有查獲之現場照片共4張附卷（見他字卷第142頁、
    第143頁）及愷他命1包（含袋重1.44公克）、帳冊1本、Any
    call行動電話1支（含門號0000-000000號SIM卡）等物扣案
    可證。
  (五)按販賣毒品之所謂販賣行為，係行為人基於營利之目的，而
    販入或賣出毒品而言。販賣毒品者，其主觀上須有營利之意
    圖，且客觀上有販賣之行為，即足構成，至於實際上是否已
    經獲利，則非所問。即於有償讓與他人之初，係基於營利之
    意思，並著手實施，而因故無法高於購入之原價出售，最後
    不得不以原價或低於原價讓與他人時，仍屬販賣行為。必也
    始終無營利之意思，縱以原價或低於原價有償讓與他人，方
    難謂為販賣行為，而僅得以轉讓罪論處（最高法院93年度台
    上字第165號判決要旨參照）。而販賣愷他命係違法行為，
    當非可公然為之，亦無公定價格，係可任意分裝增減份量，
    且每次買賣之價格、數量，亦隨時依雙方之關係深淺、資力
    、需求量、對行情之認知、來源是否充裕、查緝是否嚴緊、
    購買者被查獲時供述購買對象之可能風險之評估等因素，而
    異其標準，機動調整，非可一概論之。從而販賣之利得，除
    非經行為人詳細供出各次所販賣之毒品之進價及售價，且數
    量俱臻明確外，實難察得其交易實情，然販賣者從價差或量
    差中牟利，方式雖異，惟其販賣行為在意圖營利則屬同一。
    從而，舉凡有償交易，除足以反證其確係另基於某種非圖利
    本意之關係外，通常尚難因無法查悉其精確之販入價格，作
    為是否高價賣出之比較，諉以無營利之意思而阻卻販賣犯行
    之追訴。復衡以近年來毒品之濫用，危害國民健康與社會安
    定日益嚴重，治安機關對於販賣或施用毒品之犯罪行為，無
    不嚴加查緝，各傳播媒體對於政府大力掃毒之決心亦再三報
    導，已使毒品不易取得且物稀價昂。被告與證人曾詩琦、李
    清億、張家洲、王洸定、姚騰傑等人間並無特別之親屬情誼
    ，上開證人均證述分別向被告購買愷他命，有交付金錢而均
    屬有償之行為，苟被告於販賣愷他命予上開證人之交易過程
    中無利可圖，縱屬至愚，亦無甘冒被取締、移送法辦、判處
    重刑之危險，而平白從事上開愷他命交易之理，是被告有從
    中賺取買賣價差牟利之意圖及事實，應屬合理認定。
  (六)綜上所述，被告所為如附表所示共計21次之販賣第3級毒品
    愷他命之犯行，均事證明確，堪予認定，應予依法論科。
三、按愷他命係毒品危害防制條例第2條第2項第3款所列管之第3
    級毒品。核被告所為如附表所示之犯行，均係犯毒品危害防
    制條例第4條第3項之販賣第3級毒品罪。被告分別於不同時
    間、地點，犯如附表編號1至21所示各罪，其每次犯行在時
    間及地點差距上，可以分開，在刑法評價上，各具獨立性，
    各次行為皆可單獨成立犯罪，是上開各罪間既犯意各別，行
    為互殊，均應予分論併罰。又按毒品危害防制條例第17條第
    2項規定：「犯第4條至第8條之罪於偵查及審判中均自白者
    ，減輕其刑」。旨在勵犯罪人之悛悔，同時使偵查或審判機
    關易於發現真實，以利毒品查緝，俾收防制毒品危害之效。
    被告就其所犯如附表所示之犯行，業於偵查及原審均自白不
    諱，已如前述，符合毒品危害防制條例第17條第2項之規定
    ，自應就被告所犯上開犯行，均減輕其刑。
四、原審經審理結果，認為被告上開犯行，事證明確，因而適用
    毒品危害防制條例第4條第3項、第17條第2項、第19條第1項
    ，刑法第11條、第38條第1項第1款等規定，並審酌被告前未
    受有期徒刑以上刑之宣告之前科紀錄，素行尚可，此有臺灣
    高等法院被告前案紀錄表1份在卷可核；復審酌其蔑視法紀
    ，無視國家法令，僅為貪圖一己私利，竟為販賣毒品行為，
    而戕害他人之身心健康，實應嚴懲重罰；惟參酌被告之犯罪
    動機、目的、販賣毒品所獲利潤非高、生活狀況、品行、智
    識程度及公訴人就其所犯如附表所示21次販賣第3級毒品罪
    ，分別請求量處有期徒刑2年8月，並請求定適當之應執行刑
    等一切情狀，爰就其所犯如附表編號1至21所示之罪，分別
    量處有期徒刑2年8月（共計21次），並定應執行有期徒刑4
    年。復認為：(一)依毒品危害防制條例第18條第1項前段之規
    定，應予沒收銷燬之毒品，以經查獲之第1、2級毒品為限。
    又毒品依其成癮性、濫用性及對社會危害性，共分為4級，
    上開條例並就製造、運輸、販賣、意圖販賣而持有、以非法
    方法使人施用、引誘他人施用及轉讓不同等級之毒品等行為
    ，分別定其處罰。至施用或持有第3、4級毒品，因其可罰性
    較低，故未設處罰之規定，僅就施用及持有第1、2級毒品科
    以刑罰。然鑑於第3、4級毒品均係管制藥品，特於同條例第
    11條之1明定無正當理由，不得擅自持有；第18條第1項後段
    復規定查獲之第3、4級毒品，無正當理由而擅自持有者，沒
    入銷燬之。從而，依同條例第18條第1項後段應沒入銷燬之
    毒品，專指查獲施用或持有之第3、4級毒品而言；倘係查獲
    製造、運輸、販賣、意圖販賣而持有、以非法方法使人施用
    、引誘他人施用或轉讓第3、4級毒品，既屬同條例相關法條
    明文規定處罰之犯罪行為，即非該條項應依行政程序沒入銷
    燬之範圍。又同條例第19條第1項所定「供犯罪所用或因犯
    罪所得之物」，係指犯第4條至第9條、第12條、第13條或第
    14條第1項、第2項之罪所用或所得之物，不包括毒品本身在
    內，是尚不得援用此項規定為第3、4級毒品之沒收依據。再
    同條例對於查獲之製造、運輸、販賣、意圖販賣而持有、以
    非法方法使人施用、引誘他人施用及轉讓第3、4級毒品之沒
    收，並無特別規定，如其行為已構成犯罪，則該毒品即屬不
    受法律保護之違禁物，應回歸刑法之適用，依刑法第38條第
    1項第1款之規定沒收之，始為適法（最高法院95年度台上字
    第5252號、96年度台上字第884號判決要旨參照）。次按以
    營利為目的販入毒品，經多次販賣後，持有剩餘毒品被查獲
    ，其各次販賣毒品行為，固應併合處罰。惟該持有剩餘毒品
    之低度行為，應僅為最後1次販賣毒品之高度行為所吸收，
    不另論罪，故就該查獲之剩餘毒品，祇能於最後1次之販賣
    毒品罪宣告沒收銷燬，不得於各次販賣毒品罪均宣告沒收銷
    燬（最高法院99年度台上字第6944號判決要旨參照）。依上
    開說明，本案查扣之愷他命1包（含袋重1.44公克），既為
    管制之第3級毒品，屬違禁物，而應依刑法第38條第1項第1
    款之規定於被告所犯之最後1次販賣毒品罪即附表編號21之
    罪項下宣告沒收。(二)又按依毒品危害防制條例第19條第1項
    規定，犯同條例第4條之罪者，其供犯罪所用或因犯罪所得
    之財物，均沒收之，如全部或一部不能沒收時，追徵其價額
    或以其財產抵償之。該條所規定之沒收，固為刑法之特別規
    定，採義務沒收主義，但上開法條既無「不問屬於犯人與否
    ，沒收之」之規定，仍應以該物品屬於犯人所有者為限，始
    應予以沒收，庶符沒收制度之基本原則（最高法院90年度台
    上字第626號判決要旨參照）。次按金錢為代替物，重在兌
    換價值，而不在原物，自難拘泥於沒收原物之理論，認沒收
    販賣毒品所得之金錢，以當場查獲扣押者為限，苟能證明其
    為販賣毒品所得之金錢，均應予以沒收（最高法院92年度台
    上字第5227號判決要旨參照）。又按倘犯罪所得之財物為新
    臺幣時因其本身即為我國現行貨幣價值之表示，固不發生追
    徵其價額之問題；惟其犯罪所得若為新臺幣以外之財物，而
    全部或一部不能沒收時，則應追徵其價額，使其繳納與原物
    相當之價額，或以其財產抵償之，方能達到沒收之目的。其
    供犯罪所用之物，若為新臺幣以外之財物，而全部或一部不
    能沒收時，亦同（最高法院98年度台上字第3039、2662、23
    11號、96年度台上字第762號判決要旨參照）。按前揭說明
    ，販賣毒品所得之金錢，無論已否扣案，如仍屬存在，即應
    依法沒收，如全部或一部不能沒收時，以其財產抵償之。又
    所稱因犯罪所得之財物，係以實際所得者為限，苟無所得或
    尚未取得者，自無從為沒收追繳之諭知（最高法院99年度台
    上2934號判決要旨參照）。查本案被告販賣第3級毒品予附
    表販賣對象欄所示之人，而分別取得附表編號1至21犯罪所
    得欄所示之款項（附表編號1至21之犯罪所得合計11800元）
    ，則該等所得既均無法證明業已滅失，自均屬其犯毒品危害
    防制條例第4條之罪所得之財物，仍各應依毒品危害防制條
    例第19條第1項之規定於被告所犯之各罪項下諭知沒收，如
    全部或一部不能沒收時，則以其財產抵償之。 (三)再按毒品
    危害防制條例第19條第1項前段「犯第4條至第9條、第12 條
    、第13條或第14條第1項、第2項之罪者，其供犯罪所用或因
    犯罪所得之財物，均沒收」係屬強制規定，採義務沒收原則
    ，固為刑法之特別規定，但上開法條既無「不問屬於犯人與
    否，沒收之」之規定，仍應以該物品屬於犯人所有者為限；
    亦即係指於裁判時為共犯（包括共同正犯、從犯及教唆犯）
    者間所有者而言（最高法院90年度台上字第626號、93年度
    台上字第3260號判決要旨參照）。經查本案扣案之行動電話
    1支、帳冊1本，均為被告所有且為其用以聯絡買賣毒品事宜
    或記載買賣毒品帳目所使用之物，此業據被告坦承在案，則
    依前開說明，自應依毒品危害防制條例第19條第1項之規定
    ，於被告犯如附表所示之販賣第3級毒品之各罪項下宣告沒
    收。(四)不予宣告沒收部分之說明：按行動電話服務需以晶片
    卡（即SIM卡）為使用介面，因此電信公司於出租行動電話
    門號予消費者使用時，即同時附帶提供晶片卡作為消費者門
    號使用之介面，故電信公司接受消費者申辦門號並將該門號
    開通上線時，該晶片卡之所有權亦移轉予消費者（最高法院
    97年度台上字第3890號判決要旨參照），且實務上電信公司
    亦均認行動電話（含一般型及預付型）SIM卡所有權歸客戶
    所有，亦有司法院97年5月6日院台廳刑一字第0970009760號
    函為憑。經查本案被告用以聯絡販賣毒品所用之門號為0000
    -000000號行動電話，平日雖均由被告持有並使用，然查該
    門號為蔡瑞滿申請使用（此有該門號電話查詢單附卷可參，
    見100年度偵字第716號卷第24頁），是該門號SIM卡自非屬
    被告所有之物，爰無從宣告沒收，附此敘明。經核原審上開
    認事用法，尚無違誤，量刑亦屬妥適，被告上訴猶執前詞否
    認有販賣愷他命予曾詩琦、姚騰傑及請求從輕量刑而指摘原
    判決不當，並無理由，應予駁回。
五、原審判決有下列應補充或更正之處：
  (一)上開通訊監察譯文，屬於文書證據之一種，而文書由公務員
    製作者，應記載製作之年、月、日及其所屬機關，由製作人
    簽名，刑事訴訟法第39條定有明文。依卷附通訊監察譯文所
    示，該譯文原未記載製作日期及製作人所屬機關，亦未經製
    作人在其上簽名，與上開法律規定之程式不符。是原審判決
    以原譯文為證據，固有未合，惟此業經證人即苗栗縣警察局
    通霄分局偵查隊偵查佐鄭崑煌補正上開程式，檢察官、被告
    及其辯護人對此亦均未爭執，爰予以補充。
  (二)被告所為如附表編號1所示之犯行，係販賣愷他命2包予曾詩
    琦，業據證人曾詩琦上開之證述及被告於警詢、偵查及原審
    供述在卷，原審判決誤載為販賣愷他命1包予曾詩琦，應予
    更正。
  (三)原審判決適用之法律欄內，漏載刑法第51條第5款，應予補
    充。
據上論斷，應依刑事訴訟法第368條，判決如主文。
本案經檢察官王寧懷到庭執行職務。
中    華    民    國   100    年    12    月    14    日
            刑事第十二庭  審判長法  官  康  應  龍
                                法  官  張  靜  琪
                                法  官  王  國  棟
以上正本證明與原本無異。
如不服本判決應於收受送達後10日內向本院提出上訴書狀，其未
敘述上訴之理由者，並得於提起上訴後10日內向本院補提理由書
（均須按他造當事人之人數附繕本）「切勿逕送上級法院」。

                                書記官  廖  昭  容
中    華    民    國   100    年    12    月    14    日
附表：
┌─┬────┬────┬───┬───┬───────┬───┬─────┬────────────────┐
│編│犯意    │  時間  │販賣對│毒品種│  犯罪事實    │犯罪所│認定事實之│    罪     刑                   │
│號│        ├────┤象    │類/數 │              │得（新│證據      ├────┬───┬───────┤
│  │        │  地點  │      │量    │              │台幣）│          │罪名    │宣告刑│宣告沒收      │
├─┼────┼────┼───┼───┼───────┼───┼─────┼────┼───┼───────┤
│1 │基於販賣│99年11月│曾詩琦│K他命2│由曾詩琦以其持│800元 │如理由欄所│毒品危害│處有期│扣案之帳冊1本 │
│  │第3級毒 │1日9時17│      │包，約│用之門號0989-6│      │述        │防制條例│徒刑2 │、行動電話1支 │
│  │品K他命 │分許    │      │1公克 │19547號電話與 │      │          │第4條第3│年8月 │（不含門號0985│
│  │以營利之├────┤      │      │郭明鴻持用之門│      │          │項之販賣│      │-648090號SIM卡│
│  │犯意    │苗栗縣苑│      │      │號0000-000000 │      │          │第三級毒│      │）均沒收，販賣│
│  │        │裡鎮苑南│      │      │號電話聯絡買賣│      │          │品罪    │      │毒品所得新臺幣│
│  │        │里建國路│      │      │毒品事宜後，再│      │          │        │      │800元沒收，如 │
│  │        │57號空屋│      │      │由郭明鴻於左揭│      │          │        │      │全部或一部不能│
│  │        │內      │      │      │時間、地點，以│      │          │        │      │沒收時，以其財│
│  │        │        │      │      │800元之代價， │      │          │        │      │產抵償。      │
│  │        │        │      │      │販賣K他命2包予│      │          │        │      │              │
│  │        │        │      │      │曾詩琦。      │      │          │        │      │              │
├─┼────┼────┼───┼───┼───────┼───┼─────┼────┼───┼───────┤
│2 │基於販賣│99年11月│李清億│K他命1│由李清億以其持│500元 │如理由欄所│毒品危害│處有期│扣案之帳冊1本 │
│  │第3級毒 │4日17時 │      │包，約│用之門號0982-6│      │述        │防制條例│徒刑2 │、行動電話1支 │
│  │品K他命 │30分許  │      │0.6公 │17026號電話與 │      │          │第4條第3│年8月 │（不含門號0985│
│  │以營利之├────┤      │克    │郭明鴻持用之門│      │          │項之販賣│      │-648090號SIM卡│
│  │犯意    │苗栗縣苑│      │      │號0000-000000 │      │          │第三級毒│      │）均沒收，販賣│
│  │        │裡鎮苗  │      │      │號電話聯絡買賣│      │          │品罪    │      │毒品所得新臺幣│
│  │        │140線龍 │      │      │毒品事宜後，再│      │          │        │      │500元沒收，如 │
│  │        │德家商圍│      │      │由郭明鴻於左揭│      │          │        │      │全部或一部不能│
│  │        │牆外    │      │      │時間、地點，以│      │          │        │      │沒收時，以其財│
│  │        │        │      │      │500元之代價， │      │          │        │      │產抵償。      │
│  │        │        │      │      │販賣K他命1包予│      │          │        │      │              │
│  │        │        │      │      │李清億。      │      │          │        │      │              │
├─┼────┼────┼───┼───┼───────┼───┼─────┼────┼───┼───────┤
│3 │基於販賣│99年11月│李清億│K他命1│由李清億以其持│500元 │如理由欄所│毒品危害│處有期│扣案之帳冊1本 │
│  │第3級毒 │8日22時 │      │包，約│用之門號0982-6│      │述        │防制條例│徒刑2 │、行動電話1支 │
│  │品K他命 │20分許  │      │0.6公 │17026號電話與 │      │          │第4條第3│年8月 │（不含門號0985│
│  │以營利之├────┤      │克    │郭明鴻持用之門│      │          │項之販賣│      │-648090號SIM卡│
│  │犯意    │苗栗縣苑│      │      │號00000000000│      │          │第三級毒│      │）均沒收，販賣│
│  │        │裡鎮龍德│      │      │號電話聯絡買賣│      │          │品罪    │      │毒品所得新臺幣│
│  │        │家商校門│      │      │毒品事宜後，再│      │          │        │      │500元沒收，如 │
│  │        │口西側苗│      │      │由郭明鴻於左揭│      │          │        │      │全部或一部不能│
│  │        │140線路 │      │      │時間、地點，以│      │          │        │      │沒收時，以其財│
│  │        │旁      │      │      │500元之代價， │      │          │        │      │產抵償。      │
│  │        │        │      │      │販賣K他命1包予│      │          │        │      │              │
│  │        │        │      │      │李清億。      │      │          │        │      │              │
├─┼────┼────┼───┼───┼───────┼───┼─────┼────┼───┼───────┤
│4 │基於販賣│99年11月│張家洲│K他命1│由張家洲以其持│500元 │如理由欄所│毒品危害│處有期│扣案之帳冊1本 │
│  │第3級毒 │11日21時│      │包    │用之門號0985-3│      │述        │防制條例│徒刑2 │、行動電話1支 │
│  │品K他命 │25分許  │      │      │35419號電話與 │      │          │第4條第3│年8月 │（不含門號0985│
│  │以營利之├────┤      │      │郭明鴻持用之門│      │          │項之販賣│      │-648090號SIM卡│
│  │犯意    │苗栗縣苑│      │      │號0000-000000 │      │          │第三級毒│      │）均沒收，販賣│
│  │        │裡鎮菲力│      │      │號電話聯絡買賣│      │          │品罪    │      │毒品所得新臺幣│
│  │        │貓電玩店│      │      │毒品事宜後，再│      │          │        │      │500元沒收，如 │
│  │        │外靠近市│      │      │由郭明鴻於左揭│      │          │        │      │全部或一部不能│
│  │        │場的巷子│      │      │時間、地點，以│      │          │        │      │沒收時，以其財│
│  │        │口      │      │      │500元之代價， │      │          │        │      │產抵償。      │
│  │        │        │      │      │販賣K他命1包予│      │          │        │      │              │
│  │        │        │      │      │張家洲。      │      │          │        │      │              │
├─┼────┼────┼───┼───┼───────┼───┼─────┼────┼───┼───────┤
│5 │基於販賣│99年11月│李清億│K他命1│由李清億以其持│500元 │如理由欄所│毒品危害│處有期│扣案之帳冊1本 │
│  │第3級毒 │21日16時│      │包，約│用之門號0982-6│      │述        │防制條例│徒刑2 │、行動電話1支 │
│  │品K他命 │50分許  │      │0.6公 │17026號電話與 │      │          │第4條第3│年8月 │（不含門號0985│
│  │以營利之├────┤      │克    │郭明鴻持用之門│      │          │項之販賣│      │-648090號SIM卡│
│  │犯意    │苗栗縣苑│      │      │號0000-000000 │      │          │第三級毒│      │）均沒收，販賣│
│  │        │裡鎮建國│      │      │號電話聯絡買賣│      │          │品罪    │      │毒品所得新臺幣│
│  │        │停車場內│      │      │毒品事宜後，再│      │          │        │      │500元沒收，如 │
│  │        │        │      │      │由郭明鴻於左揭│      │          │        │      │全部或一部不能│
│  │        │        │      │      │時間、地點，以│      │          │        │      │沒收時，以其財│
│  │        │        │      │      │500元之代價， │      │          │        │      │產抵償。      │
│  │        │        │      │      │販賣K他命1包予│      │          │        │      │              │
│  │        │        │      │      │李清億。      │      │          │        │      │              │
├─┼────┼────┼───┼───┼───────┼───┼─────┼────┼───┼───────┤
│6 │基於販賣│99年11月│張家洲│K他命1│由張家洲以其持│500元 │如理由欄所│毒品危害│處有期│扣案之帳冊1本 │
│  │第3級毒 │23日2時 │      │包    │用之門號0985-3│      │述        │防制條例│徒刑2 │、行動電話1支 │
│  │品K他命 │12分許  │      │      │35419號電話與 │      │          │第4條第3│年8月 │（不含門號0985│
│  │以營利之├────┤      │      │郭明鴻持用之門│      │          │項之販賣│      │-648090號SIM卡│
│  │犯意    │苗栗縣苑│      │      │號00000000000│      │          │第三級毒│      │）均沒收，販賣│
│  │        │裡鎮夜市│      │      │號電話聯絡買賣│      │          │品罪    │      │毒品所得新臺幣│
│  │        │前的全家│      │      │毒品事宜後，再│      │          │        │      │500元沒收，如 │
│  │        │便利商店│      │      │由郭明鴻於左揭│      │          │        │      │全部或一部不能│
│  │        │        │      │      │時間、地點，以│      │          │        │      │沒收時，以其財│
│  │        │        │      │      │500元之代價， │      │          │        │      │產抵償。      │
│  │        │        │      │      │販賣K他命1包予│      │          │        │      │              │
│  │        │        │      │      │張家洲。      │      │          │        │      │              │
├─┼────┼────┼───┼───┼───────┼───┼─────┼────┼───┼───────┤
│7 │基於販賣│99年11月│王洸定│K他命1│由王洸定以其持│500元 │如理由欄所│毒品危害│處有期│扣案之帳冊1本 │
│  │第3級毒 │25日16時│      │包    │用之門號0977-0│      │述        │防制條例│徒刑2 │、行動電話1支 │
│  │品K他命 │50分許  │      │      │95052號電話與 │      │          │第4條第3│年8月 │（不含門號0985│
│  │以營利之├────┤      │      │郭明鴻持用之門│      │          │項之販賣│      │-648090號SIM卡│
│  │犯意    │苗栗縣苑│      │      │號0000-000000 │      │          │第三級毒│      │）均沒收，販賣│
│  │        │裡鎮龍德│      │      │號電話聯絡買賣│      │          │品罪    │      │毒品所得新臺幣│
│  │        │家商旁之│      │      │毒品事宜後，再│      │          │        │      │500元沒收，如 │
│  │        │萊爾富便│      │      │由郭明鴻於左揭│      │          │        │      │全部或一部不能│
│  │        │利商店  │      │      │時間、地點，以│      │          │        │      │沒收時，以其財│
│  │        │        │      │      │500元之代價， │      │          │        │      │產抵償。      │
│  │        │        │      │      │販賣K他命1包予│      │          │        │      │              │
│  │        │        │      │      │王洸定。      │      │          │        │      │              │
├─┼────┼────┼───┼───┼───────┼───┼─────┼────┼───┼───────┤
│8 │基於販賣│99年11月│李清億│K他命2│由李清億以其持│1000元│如理由欄所│毒品危害│處有期│扣案之帳冊1本 │
│  │第3級毒 │30日16時│      │包，約│用之門號0982-6│      │述        │防制條例│徒刑2 │、行動電話1支 │
│  │品K他命 │50分許  │      │1公克 │17026號電話與 │      │          │第4條第3│年8月 │（不含門號0985│
│  │以營利之├────┤      │      │郭明鴻持用之門│      │          │項之販賣│      │-648090號SIM卡│
│  │犯意    │苗栗縣苑│      │      │號0000-000000 │      │          │第三級毒│      │）均沒收，販賣│
│  │        │裡鎮體育│      │      │號電話聯絡買賣│      │          │品罪    │      │毒品所得新臺幣│
│  │        │場      │      │      │毒品事宜後，再│      │          │        │      │1000元沒收，如│
│  │        │        │      │      │由郭明鴻於左揭│      │          │        │      │全部或一部不能│
│  │        │        │      │      │時間、地點，以│      │          │        │      │沒收時，以其財│
│  │        │        │      │      │1000元之代價，│      │          │        │      │產抵償。      │
│  │        │        │      │      │販賣K他命2包予│      │          │        │      │              │
│  │        │        │      │      │李清億。      │      │          │        │      │              │
├─┼────┼────┼───┼───┼───────┼───┼─────┼────┼───┼───────┤
│9 │基於販賣│99年11月│姚騰傑│K他命1│由姚騰傑以其持│500元 │如理由欄所│毒品危害│處有期│扣案之帳冊1本 │
│  │第3級毒 │30日16時│      │包，約│用之門號0910-5│      │述        │防制條例│徒刑2 │、行動電話1支 │
│  │品K他命 │53分許  │      │1公克 │31545號電話與 │      │          │第4條第3│年8月 │（不含門號0985│
│  │以營利之├────┤      │      │郭明鴻持用之門│      │          │項之販賣│      │-648090號SIM卡│
│  │犯意    │苗栗縣苑│      │      │號0000-000000 │      │          │第三級毒│      │）均沒收，販賣│
│  │        │裡鎮苑坑│      │      │號電話聯絡買賣│      │          │品罪    │      │毒品所得新臺幣│
│  │        │里03檳榔│      │      │毒品事宜後，再│      │          │        │      │500元沒收，如 │
│  │        │攤附近  │      │      │由郭明鴻於左揭│      │          │        │      │全部或一部不能│
│  │        │        │      │      │時間、地點，以│      │          │        │      │沒收時，以其財│
│  │        │        │      │      │500元之代價， │      │          │        │      │產抵償。      │
│  │        │        │      │      │販賣K他命1包予│      │          │        │      │              │
│  │        │        │      │      │姚騰傑。      │      │          │        │      │              │
├─┼────┼────┼───┼───┼───────┼───┼─────┼────┼───┼───────┤
│10│基於販賣│99年12月│姚騰傑│K他命1│由姚騰傑以其持│500元 │如理由欄所│毒品危害│處有期│扣案之帳冊1本 │
│  │第3級毒 │2日17時 │      │包，約│用之門號0910-5│      │述        │防制條例│徒刑2 │、行動電話1支 │
│  │品K他命 │06分許  │      │1公克 │31545號電話與 │      │          │第4條第3│年8月 │（不含門號0985│
│  │以營利之├────┤      │      │郭明鴻持用之門│      │          │項之販賣│      │-648090號SIM卡│
│  │犯意    │苗栗縣苑│      │      │號0000-000000 │      │          │第三級毒│      │）均沒收，販賣│
│  │        │裡鎮漁香│      │      │號電話聯絡買賣│      │          │品罪    │      │毒品所得新臺幣│
│  │        │園餐廳外│      │      │毒品事宜後，再│      │          │        │      │500元沒收，如 │
│  │        │        │      │      │由郭明鴻於左揭│      │          │        │      │全部或一部不能│
│  │        │        │      │      │時間、地點，以│      │          │        │      │沒收時，以其財│
│  │        │        │      │      │500元之代價， │      │          │        │      │產抵償。      │
│  │        │        │      │      │販賣K他命1包予│      │          │        │      │              │
│  │        │        │      │      │姚騰傑。      │      │          │        │      │              │
├─┼────┼────┼───┼───┼───────┼───┼─────┼────┼───┼───────┤
│11│基於販賣│99年12月│張家洲│K他命2│由張家洲以其持│1000元│如理由欄所│毒品危害│處有期│扣案之帳冊1本 │
│  │第3級毒 │7日2時40│      │包    │用之門號0985-3│      │述        │防制條例│徒刑2 │、行動電話1支 │
│  │品K他命 │分許    │      │      │35419號電話與 │      │          │第4條第3│年8月 │（不含門號0985│
│  │以營利之├────┤      │      │郭明鴻持用之門│      │          │項之販賣│      │-648090號SIM卡│
│  │犯意    │苗栗縣苑│      │      │號0000-000000 │      │          │第三級毒│      │）均沒收，販賣│
│  │        │裡鎮棒棒│      │      │號電話聯絡買賣│      │          │品罪    │      │毒品所得新臺幣│
│  │        │堂往咖  │      │      │毒品事宜後，再│      │          │        │      │1000元沒收，如│
│  │        │        │      │      │由郭明鴻於左揭│      │          │        │      │全部或一部不能│
│  │        │        │      │      │時間、地點，以│      │          │        │      │沒收時，以其財│
│  │        │        │      │      │500元之代價， │      │          │        │      │產抵償。      │
│  │        │        │      │      │販賣K他命2包予│      │          │        │      │              │
│  │        │        │      │      │張家洲。      │      │          │        │      │              │
├─┼────┼────┼───┼───┼───────┼───┼─────┼────┼───┼───────┤
│12│基於販賣│99年12月│王洸定│K他命1│由王洸定以其持│500元 │如理由欄所│毒品危害│處有期│扣案之帳冊1本 │
│  │第3級毒 │7日18時 │      │包    │用之門號0977-0│      │述        │防制條例│徒刑2 │、行動電話1支 │
│  │品K他命 │許      │      │      │95052號電話與 │      │          │第4條第3│年8月 │（不含門號0985│
│  │以營利之├────┤      │      │郭明鴻持用之門│      │          │項之販賣│      │-648090號SIM卡│
│  │犯意    │苗栗縣通│      │      │號0000-000000 │      │          │第三級毒│      │）均沒收，販賣│
│  │        │霄鎮五南│      │      │號電話聯絡買賣│      │          │品罪    │      │毒品所得新臺幣│
│  │        │里觀音亭│      │      │毒品事宜後，再│      │          │        │      │500元沒收，如 │
│  │        │角落隱密│      │      │由郭明鴻於左揭│      │          │        │      │全部或一部不能│
│  │        │處      │      │      │時間、地點，以│      │          │        │      │沒收時，以其財│
│  │        │        │      │      │500元之代價， │      │          │        │      │產抵償。      │
│  │        │        │      │      │販賣K他命1包予│      │          │        │      │              │
│  │        │        │      │      │王洸定。      │      │          │        │      │              │
├─┼────┼────┼───┼───┼───────┼───┼─────┼────┼───┼───────┤
│13│基於販賣│99年12月│李清億│K他命1│由李清億以其持│300元 │如理由欄所│毒品危害│處有期│扣案之帳冊1本 │
│  │第3級毒 │11日13時│      │包，約│用之門號0982-6│      │述        │防制條例│徒刑2 │、行動電話1支 │
│  │品K他命 │35分許  │      │0.4公 │17026號電話與 │      │          │第4條第3│年8月 │（不含門號0985│
│  │以營利之├────┤      │克    │郭明鴻持用之門│      │          │項之販賣│      │-648090號SIM卡│
│  │犯意    │苗栗縣苑│      │      │號0000-000000 │      │          │第三級毒│      │）均沒收，販賣│
│  │        │裡鎮省道│      │      │號電話聯絡買賣│      │          │品罪    │      │毒品所得新臺幣│
│  │        │臺一線路│      │      │毒品事宜後，再│      │          │        │      │300元沒收，如 │
│  │        │旁      │      │      │由郭明鴻於左揭│      │          │        │      │全部或一部不能│
│  │        │        │      │      │時間、地點，以│      │          │        │      │沒收時，以其財│
│  │        │        │      │      │300元之代價， │      │          │        │      │產抵償。      │
│  │        │        │      │      │販賣K他命1包予│      │          │        │      │              │
│  │        │        │      │      │李清億。      │      │          │        │      │              │
├─┼────┼────┼───┼───┼───────┼───┼─────┼────┼───┼───────┤
│14│基於販賣│99年12月│張家洲│K他命1│由張家洲以其持│500元 │如理由欄所│毒品危害│處有期│扣案之帳冊1本 │
│  │第3級毒 │12日16時│      │包    │用之門號0985-3│      │述        │防制條例│徒刑2 │、行動電話1支 │
│  │品K他命 │50分許  │      │      │35419號電話與 │      │          │第4條第3│年8月 │（不含門號0985│
│  │以營利之├────┤      │      │郭明鴻持用之門│      │          │項之販賣│      │-648090號SIM卡│
│  │犯意    │苗栗縣苑│      │      │號0000-000000 │      │          │第三級毒│      │）均沒收，販賣│
│  │        │裡鎮體育│      │      │號電話聯絡買賣│      │          │品罪    │      │毒品所得新臺幣│
│  │        │場前    │      │      │毒品事宜後，再│      │          │        │      │500元沒收，如 │
│  │        │        │      │      │由郭明鴻於左揭│      │          │        │      │全部或一部不能│
│  │        │        │      │      │時間、地點，以│      │          │        │      │沒收時，以其財│
│  │        │        │      │      │500元之代價， │      │          │        │      │產抵償。      │
│  │        │        │      │      │販賣K他命1包予│      │          │        │      │              │
│  │        │        │      │      │張家洲。      │      │          │        │      │              │
├─┼────┼────┼───┼───┼───────┼───┼─────┼────┼───┼───────┤
│15│基於販賣│99年12月│王洸定│K他命1│由王洸定以其持│500元 │如理由欄所│毒品危害│處有期│扣案之帳冊1本 │
│  │第3級毒 │23日17時│      │包    │用之門號0977-0│      │述        │防制條例│徒刑2 │、行動電話1支 │
│  │品K他命 │30分許  │      │      │95052號電話與 │      │          │第4條第3│年8月 │（不含門號0985│
│  │以營利之├────┤      │      │郭明鴻持用之門│      │          │項之販賣│      │-648090號SIM卡│
│  │犯意    │苗栗縣通│      │      │號0000-000000 │      │          │第三級毒│      │）均沒收，販賣│
│  │        │霄鎮五南│      │      │號電話聯絡買賣│      │          │品罪    │      │毒品所得新臺幣│
│  │        │里觀音亭│      │      │毒品事宜後，再│      │          │        │      │500元沒收，如 │
│  │        │角落隱密│      │      │由郭明鴻於左揭│      │          │        │      │全部或一部不能│
│  │        │處      │      │      │時間、地點，以│      │          │        │      │沒收時，以其財│
│  │        │        │      │      │500元之代價， │      │          │        │      │產抵償。      │
│  │        │        │      │      │販賣K他命1包予│      │          │        │      │              │
│  │        │        │      │      │王洸定。      │      │          │        │      │              │
├─┼────┼────┼───┼───┼───────┼───┼─────┼────┼───┼───────┤
│16│基於販賣│99年12月│李清億│K他命1│由李清億以其持│600元 │如理由欄所│毒品危害│處有期│扣案之帳冊1本 │
│  │第3級毒 │24日9時 │      │包，約│用之門號0982-6│      │述        │防制條例│徒刑2 │、行動電話1支 │
│  │品K他命 │25分許  │      │0.6公 │17026號電話與 │      │          │第4條第3│年8月 │（不含門號0985│
│  │以營利之├────┤      │克    │郭明鴻持用之門│      │          │項之販賣│      │-648090號SIM卡│
│  │犯意    │苗栗縣苑│      │      │號0000-000000 │      │          │第三級毒│      │）均沒收，販賣│
│  │        │裡鎮田心│      │      │號電話聯絡買賣│      │          │品罪    │      │毒品所得新臺幣│
│  │        │里苗140 │      │      │毒品事宜後，再│      │          │        │      │600元沒收，如 │
│  │        │線路旁  │      │      │由郭明鴻於左揭│      │          │        │      │全部或一部不能│
│  │        │        │      │      │時間、地點，以│      │          │        │      │沒收時，以其財│
│  │        │        │      │      │600元之代價， │      │          │        │      │產抵償。      │
│  │        │        │      │      │販賣K他命1包予│      │          │        │      │              │
│  │        │        │      │      │李清億。      │      │          │        │      │              │
├─┼────┼────┼───┼───┼───────┼───┼─────┼────┼───┼───────┤
│17│基於販賣│99年12月│曾詩琦│K他命1│由曾詩琦以其持│400元 │如理由欄所│毒品危害│處有期│扣案之帳冊1本 │
│  │第3級毒 │25日12時│      │包，約│用之門號0989-6│      │述        │防制條例│徒刑2 │、行動電話1支 │
│  │品K他命 │45分許  │      │0.5公 │19547號電話與 │      │          │第4條第3│年8月 │（不含門號0985│
│  │以營利之├────┤      │克    │郭明鴻持用之門│      │          │項之販賣│      │-648090號SIM卡│
│  │犯意    │苗栗縣苑│      │      │號0000-000000 │      │          │第三級毒│      │）均沒收，販賣│
│  │        │裡鎮苑南│      │      │號電話聯絡買賣│      │          │品罪    │      │毒品所得新臺幣│
│  │        │里建國路│      │      │毒品事宜後，再│      │          │        │      │400元沒收，如 │
│  │        │57號空屋│      │      │由郭明鴻於左揭│      │          │        │      │全部或一部不能│
│  │        │內      │      │      │時間、地點，以│      │          │        │      │沒收時，以其財│
│  │        │        │      │      │400元之代價， │      │          │        │      │產抵償。      │
│  │        │        │      │      │販賣K他命1包予│      │          │        │      │              │
│  │        │        │      │      │曾詩琦。      │      │          │        │      │              │
├─┼────┼────┼───┼───┼───────┼───┼─────┼────┼───┼───────┤
│18│基於販賣│99年12月│李清億│K他命1│由李清億以其持│700元 │如理由欄所│毒品危害│處有期│扣案之帳冊1本 │
│  │第3級毒 │27日15時│      │包約  │用之門號0982-6│      │述        │防制條例│徒刑2 │、行動電話1支 │
│  │品K他命 │許      │      │0.7公 │17026號電話與 │      │          │第4條第3│年8月 │（不含門號0985│
│  │以營利之├────┤      │克    │郭明鴻持用之門│      │          │項之販賣│      │-648090號SIM卡│
│  │犯意    │苗栗縣苑│      │      │號0000-000000 │      │          │第三級毒│      │）均沒收，販賣│
│  │        │裡鎮房裡│      │      │號電話聯絡買賣│      │          │品罪    │      │毒品所得新臺幣│
│  │        │里順天宮│      │      │毒品事宜後，再│      │          │        │      │700元沒收，如 │
│  │        │前空地  │      │      │由郭明鴻於左揭│      │          │        │      │全部或一部不能│
│  │        │        │      │      │時間、地點，以│      │          │        │      │沒收時，以其財│
│  │        │        │      │      │700元之代價， │      │          │        │      │產抵償。      │
│  │        │        │      │      │販賣K他命1包予│      │          │        │      │              │
│  │        │        │      │      │李清億。      │      │          │        │      │              │
├─┼────┼────┼───┼───┼───────┼───┼─────┼────┼───┼───────┤
│19│基於販賣│100年1月│李清億│K他命1│由李清億以其持│500元 │如理由欄所│毒品危害│處有期│扣案之帳冊1本 │
│  │第3級毒 │2日17時 │      │包，約│用之門號0982-6│      │述        │防制條例│徒刑2 │、行動電話1支 │
│  │品K他命 │30分許  │      │0.6公 │17026號電話與 │      │          │第4條第3│年8月 │（不含門號0985│
│  │以營利之├────┤      │克    │郭明鴻持用之門│      │          │項之販賣│      │-648090號SIM卡│
│  │犯意    │苗栗縣苑│      │      │號0000-000000 │      │          │第三級毒│      │）均沒收，販賣│
│  │        │裡鎮房裡│      │      │號電話聯絡買賣│      │          │品罪    │      │毒品所得新臺幣│
│  │        │里老街對│      │      │毒品事宜後，再│      │          │        │      │500元沒收，如 │
│  │        │面      │      │      │由郭明鴻於左揭│      │          │        │      │全部或一部不能│
│  │        │        │      │      │時間、地點，以│      │          │        │      │沒收時，以其財│
│  │        │        │      │      │500元之代價， │      │          │        │      │產抵償。      │
│  │        │        │      │      │販賣K他命1包予│      │          │        │      │              │
│  │        │        │      │      │李清億。      │      │          │        │      │              │
├─┼────┼────┼───┼───┼───────┼───┼─────┼────┼───┼───────┤
│20│基於販賣│100年1月│李清億│K他命1│由李清億以其持│500元 │如理由欄所│毒品危害│處有期│扣案之帳冊1本 │
│  │第3級毒 │6日19時 │      │包，約│用之門號0982-6│      │述        │防制條例│徒刑2 │、行動電話1支 │
│  │品K他命 │20分許  │      │0.6公 │17026號電話與 │      │          │第4條第3│年8月 │（不含門號0985│
│  │以營利之├────┤      │克    │郭明鴻持用之門│      │          │項之販賣│      │-648090號SIM卡│
│  │犯意    │苗栗縣苑│      │      │號0000-000000 │      │          │第三級毒│      │）均沒收，販賣│
│  │        │裡鎮客庄│      │      │號電話聯絡買賣│      │          │品罪    │      │毒品所得新臺幣│
│  │        │里9鄰客 │      │      │毒品事宜後，再│      │          │        │      │500元沒收，如 │
│  │        │庄125-2 │      │      │由郭明鴻於左揭│      │          │        │      │全部或一部不能│
│  │        │號即郭明│      │      │時間、地點，以│      │          │        │      │沒收時，以其財│
│  │        │鴻住處附│      │      │500元之代價， │      │          │        │      │產抵償。      │
│  │        │近      │      │      │販賣K他命1包予│      │          │        │      │              │
│  │        │        │      │      │李清億。      │      │          │        │      │              │
├─┼────┼────┼───┼───┼───────┼───┼─────┼────┼───┼───────┤
│21│基於販賣│100年1月│李清億│K他命1│由李清億以其持│500元 │如理由欄所│毒品危害│處有期│扣案之愷他命1 │
│  │第3級毒 │7日10時 │      │包，約│用之門號0982-6│      │述        │防制條例│徒刑2 │包（含袋重1.44│
│  │品K他命 │許      │      │0.6公 │17026號電話與 │      │          │第4條第3│年8月 │公克）沒收，扣│
│  │以營利之├────┤      │克    │郭明鴻持用之門│      │          │項之販賣│      │案之帳冊1本、 │
│  │犯意    │臺中市大│      │      │號0000-000000 │      │          │第三級毒│      │行動電話1支（ │
│  │        │甲趨船頭│      │      │號電話聯絡買賣│      │          │品罪    │      │不含門號0985-6│
│  │        │埔西濱路│      │      │毒品事宜後，再│      │          │        │      │48090號SIM卡）│
│  │        │口      │      │      │由郭明鴻於左揭│      │          │        │      │均沒收，販賣毒│
│  │        │        │      │      │時間、地點，以│      │          │        │      │品所得新臺幣50│
│  │        │        │      │      │500元之代價， │      │          │        │      │0元沒收，如全 │
│  │        │        │      │      │販賣K他命1包予│      │          │        │      │部或一部不能沒│
│  │        │        │      │      │李清億。      │      │          │        │      │收時，以其財產│
│  │        │        │      │      │              │      │          │        │      │抵償。        │
├─┴────┼────┴───┴───┴───────┴───┴─────┴────┴───┴───────┤
│總犯罪所得宣│郭明鴻販賣毒品總所得新臺幣11800元沒收，如全部或一部不能沒收時，以其財產抵償之。               │
│告沒收      │                                                                                              │
└──────┴───────────────────────────────────────────────┘